# 求助陈版主，基金管理公司管理费收入确认问题

提问人：colygz123 时间：2022-05-06 09:36:33
陈老师您好，想和您请教：基金管理公司：由于签订基金合伙协议时约定管理费收入按照投资期、退出管理期、延长期 适用不同费率和收入计算基础（如投资期按照总规模，退出期因随时产生部分项目退出约定按照剩余规模作为计算基础），因此可能涉及较难估计的可变对价。而同时新收入准则要求识别单项履约义务，管理人提供的“募投管退”投资服务一般理解通常不能作为明确可区分的商品或服务，这个时候是否需要按照整体去估计其整个存续期收入，打包后再进行分摊确认？还是按照合伙协议约定的不同阶段不同费率分别去确认呢？

回答人：chenyiwei
一般认为还是按照合伙协议约定的不同阶段不同费率分别去确认。但是对于浮动收益，在计量时应遵循可变对价的处理原则和估计限制。